【裁判字號】    97,消債更,434
【裁判日期】    971210
【裁判案由】    更生事件
【裁判全文】
臺灣士林地方法院民事裁定           97年度消債更字第434號
債  務  人  甲○○
代  理  人  高烊輝律師
債務人聲請更生事件，本院裁定如下：
    主  文
債務人甲○○自中華民國九十七年十二月十日下午五時起開始更
生程序。
    理  由
一、本件聲請意旨略以：債務人有不能清償債務情事，前曾於民
    國95年間依照「中華民國銀行公會會員辦理消費金融案件無
    擔保債務協商機制」請求共同協商債務清償方案，並協商成
    立，協商條件為每月還款新臺幣（下同）1 萬3,720 元。惟
    債務人每月薪資僅約2 萬5,000 元，而每月須支出：自己及
    兩名子女之伙食費1 萬3,500 元、勞健保費用1,000 元、長
    女教育補習費3,000 元、子女交通費1,000 元，合計共1 萬
    8,500 元；債務人每月收入扣除依協商條件應清償之金額，
    僅剩餘1 萬1,280 元，不足以支付每月必要支出；而債務人
    配偶當時收入約3 萬元，每月須支出：房屋貸款1 萬8,000
    元、自身伙食費4,500 元、長子教育補習費7,000 元及全家
    水電雜費，無力支援債務人。又債務人之收入於96年間減少
    為每月2 萬2,500 元，長子於協商後就讀私立高級職業學校
    ，導致收入減少，支出增加，債務人確係因不可歸責於己致
    履行協商條件顯有重大困難，爰聲請更生等語。
二、按債務人與金融機構協商成立者，不得聲請更生或清算，但
    因不可歸責於己之事由，致履行顯有重大困難者，不在此限
    。本條例施行前，債務人依金融主管機關協調成立之中華民
    國銀行公會會員辦理消費金融案件無擔保債務協商機制與金
    融機構成立之協商，準用前項之規定，消費者債務清理條例
    第151 條第5 項、第6 項分別定有明文。次按，債務人不能
    清償債務或有不能清償之虞，且無擔保或無優先權之債務總
    額未逾新臺幣（下同）1,200 萬元者，於法院裁定開始清算
    程序或宣告破產前，得向法院聲請更生，觀諸消費者債務清
    理條例第3 條、第42條第1 項規定自明。又法院開始更生程
    序之裁定，應載明其年、月、日、時，並即時發生效力，同
    條例第45條第1 項亦有明定。
三、經查，債務人所主張之上開事實，業據提出中華民國銀行公
    會會員辦理消費金融案件無擔保債務協商機制無擔保債務還
    款計劃書（見本院卷第17頁）、長子黃潤英之學生證影本、
    學雜費繳費單收據影本（見本院卷第28至30頁）、皇欣通運
    股份有限公司開具之在職證明書正本（見本院卷第26頁）、
    員工薪資單影本（見本院卷第27頁）、債務人全戶戶籍謄本
    （見本院卷第8 、9 頁）、財團法人金融聯合徵信中心當事
    人綜合信用報告之協商前置專用債權人清冊（見本院卷第28
    至30頁）、債務人95、96年度綜合所得稅各類所得資料清單
    、財產歸屬資料清單（見本院卷第23至25頁）等為證，核閱
    屬實，堪認為真正。且債務人扶養子女每月各負擔扶養費用
    5,000 元，有教育費用支出繳費單影本（見本院卷第28至30
    頁）在卷可稽。債務人主張其有不可歸責於己之事由，致履
    行協商條件顯有重大困難，堪認為真實。復查無債務人有消
    費者債務清理條例第6 條第3 項、第8 條或第46條各款所定
    駁回更生聲請之事由存在，則債務人聲請更生，應屬有據，
    爰裁定如主文。
中    華    民    國    97    年    12    月    10    日
                  民事第二庭  法      官  李瑜娟
上為正本係照原本作成。
本件不得抗告。
中    華    民    國    97    年    12    月    10    日
                              書  記  官  李秀蘊


司法院資訊處製作；財團法人民間司法改革基金會備份。
